【裁判字號】    95,交抗,402
【裁判日期】    950529
【裁判案由】    違反道路交通管理處罰條例
【裁判全文】
臺灣高等法院交通事件裁定             95年度交抗字第402號
抗  告  人  甲○○
上列抗告人因違反道路交通管理處罰條例案件，不服臺灣板橋地
方法院中華民國95年4月21日裁定（95年度交聲字第583號、95年
度交聲字第587號），提起抗告，本院裁定如下：
    主  文
抗告駁回。
    理  由
一、抗告意旨略以：原處分機關交通部公路總局臺北監理所對抗
    告人所為之裁罰處分有嚴重瑕疵，已對抗告人構成侵權行為
    ，縱抗告人所提出之聲明異議超過法律規定時效，但原處分
    內容既有爭議，不能因超過行政規定之期限而裁定駁回抗告
    人之聲明異議，原審未詳加調查，竟裁定駁回抗告人聲明異
    議，實有未當，為此依法提起抗告，請求撤銷原裁定云云。
二、按受處分人不服道路交通管理處罰條例第 8條主管機關所為
    之處罰者，得於接到裁決之翌日起20日內向管轄地方法院聲
    明異議，道路交通管理處罰條例第87條第 1項定有明文。又
    依道路交通管理處罰條例第87條規定向管轄法院聲明異議之
    期間，自裁決送達之翌日起算，並得依法扣除在途期間；而
    交通法庭認聲明異議不合法律上之程式，且無從補正者，應
    以裁定駁回之，道路交通案件處理辦法第12條、第18條前段
    分別定有明文。
三、查抗告人甲○○分別於93年12月1日及95年2月26日，違反道
    路交通管理處罰條例第 21條第1項第1款及同條項第6款之規
    定，經交通部公路總局台北區監理所分別以 95年3月14日北
    監自裁字裁 40─000000000號裁處罰鍰8400元及同日北監自
    裁字裁40─ＡＥＢ316906號裁處罰鍰9000元，上開二件裁決
    書並均以郵寄之方式向異議人陳報之住所即臺北縣三重市○
    ○路○段34巷12號1樓寄發（抗告人於聲明異議時亦載明此住
    址），均已由抗告人之受雇人於 95年3月16日收受，有上揭
    違反道路交通管理事件裁決書及交通部公路總局臺北區監理
    所送達證書各二紙附卷可稽，是上開裁決均已於 95年3月16
    日發生送達本人之效力。而查原處分機關交通部公路總局臺
    北區監理所係位於臺北縣樹林市○○路248巷7號，而抗告人
    於受處分當時之住所則係位於臺北縣三重市上址，雖不在原
    處分機關所在之鄉、鎮、市，然屬原審法院之管轄區域內者
    ，則依上開規定扣除在途期間二日，上開二份裁決書既均於
    95年 3月16日合法送達予抗告人收受，加計在途期間二日，
    抗告人異議期間末日為95年4月7日屆滿，而抗告人竟迄至95
    年 4月12日始聲明異議，有原處分機關交通部公路總局臺北
    區監理所蓋於抗告人所提出聲請狀上之收文戳章在卷可稽，
    足見抗告人聲明異議已逾20日聲明異議期間，其異議自非屬
    合法，原審以抗告人聲明異議逾期，而裁定駁回抗告人聲明
    異議，經核並無不合，抗告人執上揭意旨指摘原裁定不當，
    尚難認有理由，應予駁回。
據上論結，應依道路交通案件處理辦法第26條、刑事訴訟法第41
2條，裁定如主文。
中    華    民    國    95    年    5     月    29    日
                        交通法庭審判長法  官  吳  敦
                                      法  官  吳啟民
                                      法  官  張傳栗
以上正本證明與原本無異。
不得再抗告。
                                      書記官  秦慧榮
中    華    民    國    95    年    5     月    29    日


司法院資訊處製作；財團法人民間司法改革基金會備份。
